臺灣臺南地方法院交通事件裁定        100年度交聲字第410號
移送機關    交通部公路總局嘉義區監理所臺南監理站
異議人即
受處分人    劉梅松
上列異議人即受處分人因違反道路交通管理處罰條例案件，對於
交通部公路總局嘉義區監理所臺南監理站民國100年5月6日所為
之裁決處分（處分案號：嘉監南字第裁74-ST0000000號），聲明
異議，本院裁定如下：
    主  文
異議駁回。
    理  由
一、原處分意旨略以：異議人即受處分人劉梅松（下稱異議人）
    其所有車牌號碼8360-UV 號自用一般小客車，於民國100 年
    3 月6 日2 時14分許，經人駕駛行經臺南市○○路與林森路
    之交岔路口時，因有兩輛以上汽車共同在道路上以危險方式
    駕駛汽車之違規行為，遭臺南市政府警察局第一分局東門派
    出所警員製單逕行舉發，嗣經移送機關即交通部公路總局嘉
    義區監理所臺南監理站以其違規事證明確，依照道路交通管
    理處罰條例第43條第4 項之規定，裁處異議人吊扣汽車牌照
    3 個月之處分。
二、本件聲明異議意旨略以：異議人當日係在路上遇到飆車族，
    一時好奇才跟上前去看，當時不知事態如此嚴重，之後遇到
    警察，又因害怕才跑給警察追，接著收到紅單才知原來事態
    嚴重。異議人需負擔房貸、助學貸款、車子稅金等，異議人
    很願意承擔3 月6 日當天一切的後果，但不想影響家裡的人
    ，請求法官從輕發落，不要吊扣車牌，為此聲明異議等語。
三、按二輛以上之汽車共同在道路上蛇行或以其他危險方式駕車
    或在道路上競駛、競技者，處汽車駕駛人30,000元以上90,0
    00元以下罰鍰，並當場禁止其駕駛及吊銷其駕駛執照；汽車
    駕駛人有上開行為者，並吊扣該汽車牌照3 個月；經受吊扣
    牌照之汽車再次提供為違反第一項第一款或前項行為者，沒
    入該汽車，道路交通管理處罰條例第43條第3 項、第4 項分
    別定有明文。
四、經查：
(一)異議人其所有車牌號碼8360-UV 號自用一般小客車，於100
    年3 月6 日2 時14分許，經人駕駛行經臺南市○○路與林森
    路之交岔路口時，經警認有兩輛以上汽車共同在道路上以危
    險方式駕駛汽車之違規行為，遭臺南市政府警察局第一分局
    東門派出所警員製單逕行舉發等情，有臺南市政府警察局10
    0 年3 月12日南市警交大字第ST0000000 號舉發違反道路交
    通管理事件通知單1 紙及監視器翻拍照片34幀在卷可稽。
(二)其次，觀諸上開監視器翻拍照片顯示：「(一)東門林森向東全
    景監視器畫面2時13分46秒至2時14分14秒時，東門路東西向
    號誌仍為綠燈，林森路南北向號誌為紅燈，包括異議人所有
    上開自小客車在內共有數十輛汽車或併排或前後緊密連接行
    駛，沿林森路由南往北行駛至交岔路口高速紅燈右轉，且該
    等車輛尚有跨越雙黃線逆向行駛之情形；(二)東門林森向西全
    景監視器畫面2 時13分57秒至2 時14分28秒時，上開車輛於
    紅燈右轉後仍以高速行駛，並跨越雙黃線逆向行駛超越多輛
    正常行駛之自小客車」等情明確，足見本件違規當時連同異
    議人其所有上開汽車在內共有數十輛汽車高速紅燈右轉，跨
    越雙黃線逆向行駛等行為，使其他車輛無法正常行駛，對公
    共交通安全影響甚鉅，自屬在道路上以危險方式駕車之行為
    ，甚為明確。
(三)另參以本件聲明異議狀之撰狀人即違規駕駛人甘育城亦於異
    議狀中陳稱：「在路上遇到飆車族，當時心裡產生好奇，於
    是跟上前去看，本人當時不知事態如此嚴重，之後因遇到警
    察，而因身心感到害怕，才會跑給警察先生追」等語（詳見
    本院卷第3 頁），復衡以違規駕駛人甘育城已為成年之人，
    應知上開飆車族行為足使參與道路交通之公眾發生往來危險
    ，且參與該飆車車隊有遭警以飆車違規行為取締之可能，然
    其竟仍駕駛系爭車輛加入該飆車族行列，並與其他共同參與
    危險駕駛之車輛以高速狂飆之危險方式行駛、紅燈右轉，並
    跨越雙黃線造成同向及對向車道上其他車輛之危險，益徵本
    件違規駕駛人其主觀上確有參與飆車之意，而以上述危險方
    式駕駛自小客車行駛於道路之意思甚明。
(四)末按道路交通管理處罰條例第43條第1 項第1 款、第2 款及
    第3 項規定之事件，均係屬影響道路交通安全甚鉅或重大危
    害交通秩序之違規行為，同條第4 項前段規定處汽車吊扣牌
    照之處罰，立法意旨係為督促汽車所有人善盡其保管車輛之
    責，以遏止其汽車有重大違規之使用，考其立法目的係慮及
    汽車所有人擁有支配管領汽車之權限，對於汽車之使用方式
    、用途、供何人使用等，得加以篩選控制，非無擔保其汽車
    之使用者具備法定資格及駕駛行為合於交通管理規範之義務
    ，否則無異縱容汽車所有人放任其所有之汽車供人恣意使用
    ，徒增道路交通之風險，殊非事理之平。而本件異議人將其
    所有之上開車輛借予駕駛人甘育城使用，因有危險駕駛之違
    規行為，業如前述，則原處分機關依道路交通管理處罰條例
    第43條第4 項之規定，裁處吊扣異議人汽車牌照3 個月之處
    分，難認有何違誤不當之處。是異議人所辯縱然屬實，亦不
    得憑以解免其違規責任。
五、綜上所述，異議人其所有車牌號碼8360-UV 號自用小客車，
    確有於上揭時、地，與他車共同在道路上以危險方式駕駛之
    事實，堪以認定。則移送機關依道路交通管理處罰條例第43
    條第4 項之規定，裁處異議人吊扣汽車牌照3 個月，於法並
    無違誤。是本件異議人之異議為無理由，應予駁回。
六、據上論斷，應依道路交通管理處罰條例第87條第2 項、道路
    交通事件處理辦法第18條，裁定如主文。
中    華    民    國   100    年    9     月    27    日
                        交通法庭法  官  郭千黛
以上正本證明與原本無異。
如不服本裁定應於送達後5日內向本院提出抗告狀（應附繕本）
。
                                書記官  蔡明峰
中    華    民    國   100    年    9     月    27    日